臺灣屏東地方法院刑事判決
111年度簡上字第23號
上  訴  人  
即  被  告  洪俊彥

                    籍設屏東縣○○鎮○○路00號（即屏東○○○○○○○○）

上列上訴人即被告因竊盜案件，不服本院中華民國111年2月14日
111年度簡字第190號所為之第一審刑事簡易判決（起訴案號：臺
灣屏東地方檢察署110年度偵字第2128號），提起上訴，本院管
轄之第二審合議庭判決如下：
    主  文
上訴駁回。
    事  實
一、洪俊彥意圖為自己不法之所有，基於竊盜之犯意，於民國10
    9年12月5日10時35分許，騎乘車牌號碼000-000號普通重型
    機車前往曾雯君所經營址設屏東縣○○鄉○○路000號之「統一
    超商」學興門市，趁無人注意之際，接續徒手竊取該店貨架
    上所陳列販售之「老子有錢」遊戲光碟5片（共值新臺幣〈下
    同〉495元），得手後旋即騎乘上開機車離去。嗣經警接獲報
    案後調閱案發地點及周遭監視器畫面而循線查獲。
二、案經屏東縣政府警察局內埔分局報告臺灣屏東地方檢察署檢
    察官偵查起訴。
    理  由
壹、程序方面
一、本判決所引下列供述證據，上訴人即被告洪俊彥（下稱被告
    ）經本院合法傳喚而未到庭，檢察官於本院調查證據，逐一
    告以要旨時，已知其內容及性質，而未於言詞辯論終結前聲
    明異議，本院審酌相關言詞陳述或書面陳述作成時之情況，
    並無違法不當之情形或證明力明顯過低之瑕疵，依刑事訴訟
    法第159條之5規定，認均有證據能力。至其餘資以認定本案
    犯罪事實之非供述證據，經查無違反法定程序取得之情形，
    依刑事訴訟法第158條之4反面解釋，應均具證據能力。
二、被告經本院合法傳喚，無正當理由不到庭，有本院送達證書
    及刑事報到單在卷可稽（見本院簡上卷第41、45頁），爰依
    刑事訴訟法第455條之1第3項準用同法第371條規定，不待其
    陳述逕行判決。
貳、實體方面
一、上揭犯罪事實，業據被告於原審準備程序時坦承不諱（見本
    院簡字卷第260頁），核與證人即被害人曾雯君於警詢之證
    述情節互有相符，並有員警職務報告、車輛詳細資料報表、
    監視器翻拍畫面等件在卷可參（見警卷第3頁、第33頁、第3
    5至57頁），足認被告上開任意性自白核與事實相符，應堪
    採信。本件事證明確，被告犯行已堪認定，應依法論科。
二、論罪
(一)核被告所為，係犯刑法第320條第1項之竊盜罪。
(二)被告本案竊盜犯行中之數行為，係於密切接近時間內，在同
    一地點實施，復僅侵害同一被害人曾雯君之財產法益，可認
    被告竊盜犯行中之數行為，係出於單一之意思決意而為，依
    一般社會觀念，上開數行為間之獨立性極為薄弱，難以強行
    分開，在刑法評價上，應將之視為數個舉動之接續實行，為
    接續犯，論以一罪。
(三)被告前因竊盜案件，經臺灣高雄地方法院分別以106年度簡
    字第3427、3665、4325號及107年度簡字第793號判決判處有
    期徒刑3月（共6罪）確定，上開各罪嗣經臺灣高雄地方法院
    以107年度聲字第2705號裁定定應執行有期徒刑10月確定（
    下稱甲案）；又因違反毒品危害防制條例案件，經臺灣高雄
    地方法院以107年度審易字第1083號判決判處有期徒刑3月，
    嗣經臺灣高等法院高雄分院以107年度上易字第767號判決駁
    回上訴確定，又因違反毒品危害防制條例案件，經本院以10
    8年度簡上字第15號判決判處有期徒刑3月確定，上開2罪再
    經本院以108年度聲字第843號裁定定應執行有期徒刑5月確
    定（下稱乙案），上開甲、乙案接續執行，於108年11月15
    日徒刑執行完畢（嗣接續執行另案拘役），有臺灣高等法院
    被告前案紀錄表在卷可按。其於受有期徒刑之執行完畢後，
    5年以內故意再犯本案有期徒刑以上之罪，為累犯。又本案
    依被告之累犯及犯罪情節，並無司法院釋字第775號解釋意
    旨所指個案應量處最低法定刑、又無法適用刑法第59條規定
    減輕，應由法院依該解釋意旨裁量不予加重最低本刑之情形
    ，爰依刑法第47條第1項規定加重其刑。
三、上訴說明
(一)被告上訴意旨略以：希能給被告機會賠償被害人之損失，且
    父母身體不好，家中經濟倚靠被告1人，請求從輕量刑等語
    。
(二)按量刑係法院就繫屬個案犯罪之整體評價，為事實審法院得
    依職權自由裁量之事項。量刑判斷當否之準據，應就判決之
    整體觀察為綜合考量，不可摭拾其中片段，遽予評斷。即就
    個案量刑審酌之情狀為整體綜合之觀察，苟係以行為人之責
    任為基礎，並已斟酌刑法第57條各款所列情狀，基於刑罰目
    的性之考量、刑事政策之取向，以及行為人刑罰感應力之衡
    量等因素為之觀察，倘其刑之量定並未逾越公平正義之精神
    ，客觀上亦不生量刑畸重之裁量權濫用，自不得任意指摘為
    違法（最高法院106年度台上字第1930號判決意旨參照）。
(三)原判決認被告係犯刑法第320條第1項之竊盜罪，累犯，罪證
    明確，並審酌被告不思以己力循正途賺取所需，漠視他人財
    產法益，欠缺法紀觀念，其犯罪之動機、目的全非良善，然
    犯罪手段尚屬平和。繼衡雖被害人所受財產損害非鉅，惟被
    告迄未賠償被害人，未能適度彌補被害人之損害，且被害人
    向原審表示：希望能夠嚴懲被告等語，有原審公務電話紀錄
    在卷可參（見本院簡字卷第77頁）。復酌被告坦承犯行，犯
    後態度尚可。暨考量被告於原審準備程序中自陳：教育程度
    為高中畢業，與父親、奶奶同住，從事汽車美容，需要扶養
    奶奶等語（見本院簡字卷第261頁）之智識程度、家庭生活
    及經濟狀況等一切情狀，量處被告拘役30日，並諭知以1,00
    0元折算1日之易科罰金折算標準。復就沒收部分敘明：被告
    竊取遊戲光碟後，將遊戲光碟內之序號均輸入遊戲內使用，
    業據被告於警詢、原審準備程序時供述明確（見警卷第7 頁
    ；本院簡字卷第260頁），該序號之市售價值共計495元等情
    ，則據證人即被害人曾雯君證述明確（見警卷第28頁），足
    認被告犯罪所得之財產利益為495元，爰依刑法第38條之1第
    1項前段、第3項規定宣告沒收，於全部或一部不能沒收或不
    宜執行沒收時，追徵其價額。經核原判決認事用法皆無違誤
    ，量刑亦已審酌前開等情及刑法第57條所列各款一切情狀，
    並無任何偏重不當或違法之處。另被告固上訴主張願意賠償
    被害人之損失云云，惟據被害人曾雯君表示：因被告另涉竊
    盜案件，其無意與被告調解等情，有本院公務電話紀錄在卷
    可佐（見本院簡上卷第37頁），況被告迄今亦未提出任何與
    被害人達成和解、調解或彌補所生損害之證據資料，原判決
    量刑基礎並無變更，被告上訴請求從輕量刑，為無理由，應
    予駁回。
據上論斷，應依刑事訴訟法第455條之1第1項、第3項、第368條
、第371條，判決如主文。
本案經檢察官陳新君提起公訴，檢察官王雪鴻到庭執行職務。
中　　華　　民　　國　　111 　年　　7 　　月　　15　　日
                  刑事第三庭    審判長法  官　鍾佩真  
　　　　　　　　　                    法  官　張瑞德
　　　　　　　　　                    法  官　黃虹蓁
以上正本證明與原本無異。
本判決不得上訴。　　　　　　　　　
中　　華　　民　　國　　111 　年　　7 　　月　　15　　日
                                      書記官　林靜慧
附錄論罪科刑法條：
中華民國刑法第320條
意圖為自己或第三人不法之所有，而竊取他人之動產者，為竊盜
罪，處 5 年以下有期徒刑、拘役或 50 萬元以下罰金。
意圖為自己或第三人不法之利益，而竊佔他人之不動產者，依前
項之規定處斷。
前二項之未遂犯罰之。